【裁判字號】    90,交抗,248
【裁判日期】    900731
【裁判案由】    違反道路交通管理處罰條例
【裁判全文】
臺灣高等法院交通事件裁定                          九十年度交抗字第二四八號
    抗  告  人  甲○○
    即受處分人
右抗告人因違反道路交通管理處罰條例案件，不服臺灣基隆地方法院九十年度交聲字
第四九號，中華民國九十年六月十五日裁定，提起抗告，本院裁定如左：
    主  文
抗告駁回。
    理  由
一、抗告意旨略以：抗告人即受處分人甲○○於民國（下同）八十七年五月二十六日
    上午八時五分許，駕駛其Ｍ２─５１６號營業小客車，違規停車於基隆市○○街
    畫有黃線之路段，為警舉發，經原處分機關依道路交通管理處罰條例第五十六條
    第一項第四款之規定，裁處罰鍰新台幣一千二百元；抗告人對於違規被處罰鍰並
    無異議，但認為拖吊車在無障礙物或地形之限制下違反交通規則，將Ｍ２─５１
    ６號營業小客車倒車逆向拖吊行駛五十公尺，過仁二路延平街十字路口後左轉而
    去，有目擊證人楊德成，其拖吊違法，故而聲明異議，法院未經審理調查即逕行
    裁定，請求對違規拖吊費裁示退還抗告人云云。
二、按在設有禁止停車標誌、標線之處所停車者，汽車駕駛人處新台幣六百元以上一
    千二百元以下罰鍰；前項情形，交通勤務警察或依法令執行交通稽查任務人員，
    應責令汽車駕駛人將車移置適當處所；如汽車駕駛人不予移置或不在車內時，得
    由該交通勤務警察或依法令執行交通稽查任務人員為之，或得於舉發其違規後，
    使用民間拖吊車拖離之，並收取移置費，道路交通管理處罰條例第五十六條第一
    項第四款、第二項分別定有明文。
三、經查，本件抗告人即受處分人甲○○既自承違規停車，並有現場照片一張在卷可
    稽，其違規事實明確，原處分即無不當，且其亦陳明對違規停車被處罰鍰並無異
    議，是其聲明異議為無理由。至於抗告人所述拖吊車逆向行駛云云，屬於拖吊人
    員有無違規之另一問題，不能據為抗告人免責之理由，且「如遇違規車輛前有障
    礙物，或受地形限制，無法排除，或他因致拖吊車無法正常進行拖吊作業時，為
    保護車輛不受損傷，經帶班警員於現場指揮，得為必要之行為」云云，業經基隆
    市警察局交通隊於八十七年七月十五日，以卷附基警交調字第一二八號違規事件
    調查表說明甚詳，其逆向拖吊並不違背規定。又交通法庭對於聲明異議案件，必
    要時得訊問受處分人及其他關係人，並得傳喚證人，命行鑑定，實施勘驗，道路
    交通案件處理辦法第十六條定有明文。抗告人所舉之目擊證人楊德成，係證明與
    其違規停車無關之拖吊車「拖吊違法」，且抗告人對其違規停車亦不爭執，是依
    前開規定，法院即無必要就本件之違規停車部分訊問受處分人與證人，抗告人主
    張原審法院未經審理調查即逕行裁定，即不可採。
四、原審認受處分人違規事證明確，並適用依道路交通案件處理辦法第十九條前段之
    規定，裁定駁回異議，經核原裁定判決認事用法並無不合，抗告人即受處分人抗
    告意旨仍執前詞，指摘原裁定決不當為無理由，應予駁回。
據上論斷，應依道路交通案件處理辦法第二十六條，刑事訴訟法第四百十二條，裁定
如主文。
中      華      民      國      九十      年   七       月   三十一     日
                          臺灣高等法院交通法庭
                                審判長法  官  吳  啟  民
                                      法  官  林  瑞  斌
                                      法  官  施  俊  堯
右正本證明與原本無異。
不得再抗告。
                                      書記官顏  志  豪
中      華      民      國      九十      年   七       月   三十一     日


司法院資訊處製作；財團法人民間司法改革基金會備份。
